# 医疗企业投放医院仪器核算科目和现金流

提问人：xueyou654 时间：2017-11-04 15:51:26
@chenyiwei 陈版主，您好，我审计一个医疗企业，主要是卖体外诊断仪剂的，公司采购的仪器大部分是向医院免费投放的，小部分是销售的，企业买回仪器，没有投放前核算在库存商品，投放到医院后转固定资产，这样核算可行？购买未投入的仪器期末反映在库存商品现流量是放在采购支付还是购买固定资产支付？当年购买当年投放是放在采购支付还是购买固定资产支付？谢谢陈版主

回答人：chenyiwei
请参考《瑞华研究2010~2016汇编》之“问题4-2-5（医药企业在“买试剂送仪器”销售模式下免费提供给医院的仪器的核算）”。相关购入的现金流量可作为购建固定资产的现金（不论是否在当年投放）。

提问人：xueyou654 时间：2017-11-05 10:53:22
@chenyiwei 太感谢陈版主了，我看《瑞华研究》后有一个问题，这个企业投放仪器是不符合融资租赁的，投放仪器核算为固定资产，那请问买回仪器年末没有投放是在哪个科目核算？ 现在比较纠结：若在固定资产核算，企业财务不同意，他认为这设备是销售还是投放不确定（虽然企业一年卖 1 、 2 台设备，其他全投放），而且转固就要提折旧，但这设备还没开封的放仓库。若在库存商品核算，一方面导致年底库存商品金额很大，其他年份可能很小，波动很大；另一方面按您的意见，不论是否当年投放，全计入购建固定资产的现金流，是不是与核算在库存商品相矛盾？谢谢陈版主解惑！

回答人：chenyiwei
从主要意图来看，是免费投放为主，销售只是偶发，所以还是确认为固定资产较为合适。尚未投放出去的部分，可以暂时不提折旧，也可以在其他非流动资产中核算及列报。